【裁判字號】    99,易,1604
【裁判日期】    990928
【裁判案由】    毀棄損壞
【裁判全文】
臺灣高雄地方法院刑事判決              99年度易字第1604號
公  訴  人  臺灣高雄地方法院檢察署檢察官
被      告  丙○○
上列被告因毀棄損壞案件，經檢察官提起公訴（99年度偵緝字第
424 號），本院判決如下：
    主  文
丙○○犯毀損他人物品罪，累犯，處拘役拾日，如易科罰金，
以新臺幣壹仟元折算壹日；又犯恐嚇危害安全罪，累犯，處拘役
拾日，如易科罰金，以新臺幣壹仟元折算壹日。應執行拘役伍
拾伍日，如易科罰金，以新臺幣壹仟元折算壹日。
    事  實
一、丙○○前因竊盜案件，經本院判處有期徒刑6 月確定，於民
    國95年1 月30日縮刑期滿執行完畢。仍不知悔改，因其前妻
    甲○○為戊○○之房客，而持有該租屋處之鑰匙，惟嗣後戊
    ○○索回上開鑰匙，丙○○心生不滿，竟於98年8 月23日中
    午12時40分許，基於毀損之犯意，前往戊○○位於高雄市○
    ○區○○街6 巷8 號7 樓之住處內，先徒手掀翻戊○○所有
    之桌椅，並以手撥摔及砸毀戊○○所有之碗盤、電視遙控器
    、牛奶玻璃瓶，致均損壞而不堪使用，足生損害於戊○○，
    復基於恐嚇之犯意，手持繩子1 條（未扣案）出言向戊○○
    恫稱：要把你綁到山上去，還是叫人來修理你等語，以此加
    害生命、身體之事，致戊○○心生畏懼而致生危害於其生命
    、身體之安全。
二、案經戊○○訴由高雄市政府警察局左營分局移送臺灣高雄地
    方法院檢察署檢察官偵查起訴。
    理  由
壹、程序方面
    按被告以外之人於審判外之陳述，雖不符刑事訴訟法第159
    條之1 至之4 等4 條之規定，而經當事人於審判程序同意作
    為證據，法院審酌該言詞陳述或書面陳述作成時之情況，認
    為適當者，亦得為證據；又當事人、代理人或辯護人於法院
    調查證據時，知有刑事訴訟法第159 條第1 項不得為證據之
    情形，而未於言詞辯論終結前聲明異議者，視為有前項之同
    意，同法第159 條之5 定有明文。查本判決所引用之供述及
    非供述證據，業經本院於審判期日依法踐行調查證據程序，
    檢察官、被告均不爭執各該證據之證據能力，且於本院言詞
    辯論終結前亦未聲明異議，復查無依法應排除證據能力之情
    形，依前揭規定，應有證據能力。
貳、實體方面
一、前揭毀損及恐嚇之犯罪事實，已據被告丙○○於本院審理時
    坦承在卷（本院卷60頁），核與證人即告訴人戊○○於偵查
    中具結證稱之情節相符（偵緝卷34頁），並經證人乙○○於
    警詢及本院審理中證述明確（偵卷5 至6 頁、本院卷56至58
    頁），復有現場毀損照片4 張可資佐證（偵卷12至13頁），
    足認被告之自白與事實相符，堪予採為認定犯罪事實之證據
    。至證人甲○○經傳雖未到庭，然已據被告陳明捨棄傳喚在
    卷（本院卷59頁），且本件事證已臻明確，自無再予傳喚之
    必要。本件事證明確，被告前開犯行，均堪認定，應依法論
    罪科刑。
二、核被告所為，係犯刑法第305 條之恐嚇危害安全及第354 條
    之毀損罪。其所犯上開毀損、恐嚇兩罪，犯意不同，行為互
    異，應予分論併罰。公訴人誤認係一行為觸犯數罪名之想像
    競合犯，容有未洽，應予更正敘明。又被告有如事實欄所示
    之前科紀錄，有臺灣高等法院被告前案紀錄表可稽，其於前
    開有期徒刑執行完畢後5 年內，故意再犯本件有期徒刑以上
    之2 罪，均為累犯，各應依刑法第47 條 第1 項規定加重其
    刑。爰審酌被告不思以理性方式，溝通解決與告訴人之紛爭
    ，率爾前往告訴人住處施以上開恐嚇、毀損之犯行，且迄未
    賠償告訴人之損害，所為實值得非議，念其於本院審理中終
    知坦承犯行，犯後態度尚可，及本件毀損之財物價值非鉅、
    犯罪後所生損害程度等一切情狀，分別量處如主文所示之刑
    ，並均諭知易科罰金之折算標準，及定其應執行刑，以資懲
    儆。
三、至未扣案之繩子1 條，雖係被告持以供本件犯罪所用之物，
    惟被告否認為其所有，復查無證據可資證明係被告所有，爰
    不予宣告沒收，附此敘明。
據上論斷，應依刑事訴訟法第299 條第1 項前段，刑法第305 條
、第354 條、第47條第1 項、第51條第6 款、第41條第1 項前段
，刑法施行法第1 條之1 ，判決如主文。
本案經檢察官丁○○到庭執行職務。
中    華    民    國    99    年    9     月    28    日
                  刑事第十一庭  法  官  林韋岑
以上正本證明與原本無異。
如不服本判決應於收受送達後10日內向本院提出上訴書狀，並應
敘述具體理由；如未敘述上訴理由者，應於上訴期間屆滿後20日
內向本院補提理由書（均須按他造當事人之人數附繕本）「切勿
逕送上級法院」。
中    華    民    國    99    年    9     月    28    日
                                書記官  黃旭淑
附錄本判決論罪科刑法條
刑法第354 條
毀棄、損壞前二條以外之他人之物或致令不堪用，足以生損害於
公眾或他人者，處2 年以下有期徒刑、拘役或5 百元以下罰金。
刑法第305 條
以加害生命、身體、自由、名譽、財產之事，恐嚇他人致生危害
於安全者，處2 年以下有期徒刑、拘役或3 百元以下罰金。

司法院資訊處製作；財團法人民間司法改革基金會備份。
